臺灣彰化地方法院刑事判決　　　　　　　96年度訴字第1455號
公　訴　人　臺灣彰化地方法院檢察署檢察官
被　　　告　甲○○原名黃永南.
　　　　　　　　　　　6號
上列被告因違反毒品危害防制條例案件，經檢察官提起公訴（九
十六年度毒偵字第二五七三號），本院依簡式審判程序判決如下
：
    主  文
甲○○施用第一級毒品，累犯，處有期徒刑拾月，減為有期徒刑
伍月，如易科罰金，以新臺幣壹仟元折算壹日。
    事　實
一、甲○○前因違反肅清煙毒條例案件，經臺灣高等法院臺中分
    院以八十二年度上訴字第三二四七號判處有期徒刑三年一月
    確定，嗣經送監執行，於民國八十四年四月二十日縮短刑期
    假釋出監付保護管束；於假釋期間，復因違反懲治盜匪條例
    案件，經本院以八十四年度訴字第六四○號判處有期徒刑七
    年六月確定，並經撤銷假釋，與前揭殘刑接續執行，於八十
    九年五月十六日縮短刑期假釋出監付保護管束；於假釋期間
    ，復因施用第一級毒品案件，經本院以九十年度訴字第一一
    五三號判處有期徒刑十一月確定，再經撤銷假釋，與前揭殘
    刑接續執行，甫於九十五年十二月二十六日縮刑期滿而執行
    完畢。另因施用毒品案件，經本院以九十年度毒聲字第二○
    ○○號裁定送觀察、勒戒後，認有繼續施用毒品之傾向，再
    經本院以九十年度毒聲字第三二八九號裁定送強制戒治，嗣
    經戒治所評定合格，認無繼續戒治之必要，由本院以九十一
    年度毒聲字第六九號裁定停止戒治，於九十一年一月二十一
    日停止戒治，所餘戒治期間付保護管束，並於九十一年八月
    十三日保護管束期滿未經撤銷停止戒治，而執行完畢。詎甲
    ○○於其前開強制戒治執行完畢釋放後五年內，仍不知悔改
    ，竟於九十六年四月十四日上午九時許，在彰化縣員林鎮○
    ○路土地公廟廁所內，以將第一級毒品海洛因粉末置入注射
    針筒內加水後，再以針筒注射手臂血管之方式，施用第一級
    毒品海洛因一次。嗣於九十六年四月十六日上午十一時三十
    四分許，為警通知至彰化縣警察局彰化分局，經其同意採集
    尿液送驗，結果呈嗎啡陽性反應，始悉上情。
二、案經彰化縣警察局彰化分局報告臺灣彰化地方法院檢察署檢
    察官偵查起訴。
    理  由
一、按除被告所犯為死刑、無期徒刑、最輕本刑為三年以上有期
    徒刑之罪或高等法院管轄第一審案件者外，於刑事訴訟法第
    二百七十三條第一項程序進行中，被告先就被訴事實為有罪
    之陳述時，審判長得告知被告簡式審判程序之旨，並聽取當
    事人、代理人、辯護人及輔佐人之意見後，裁定進行簡式審
    判程序；除簡式審判程序、簡易程序及第三百七十六條第一
    款、第二款所列之罪之案件外，第一審應行合議審判；刑事
    訴訟法第二百七十三條之一第一項、第二百八十四條之一分
    別定有明文。本件被告甲○○所犯係死刑、無期徒刑、最輕
    本刑為三年以上有期徒刑或高等法院管轄第一審案件以外之
    罪，且於本院行準備程序時就被訴事實為有罪之陳述，經受
    命法官告知簡式審判程序之旨，並聽取公訴人、被告之意見
    後，本院合議庭認無不得或不宜改依簡式審判程序進行之處
    ，經評議結果，裁定改由受命法官獨任行簡式審判程序，合
    先敘明。
二、訊據被告甲○○對於上開施用第一級毒品海洛因之犯行坦承
    不諱，且警員於九十六年四月十六日經其同意採集尿液送驗
    ，結果呈嗎啡陽性反應，此有詮昕科技股份有限公司濫用藥
    物尿液檢驗報告、尿液代號與真實姓名對照認證單各一紙在
    卷可稽，足徵被告之自白確與事實相符。又被告前因施用毒
    品案件，經本院以九十年度毒聲字第二○○○號裁定送觀察
    、勒戒後，認有繼續施用毒品之傾向，再經本院以九十年度
    毒聲字第三二八九號裁定送強制戒治，嗣經戒治所評定合格
    ，認無繼續戒治之必要，由本院以九十一年度毒聲字第六九
    號裁定停止戒治，於九十一年一月二十一日停止戒治，所餘
    戒治期間付保護管束，並於九十一年八月十三日保護管束期
    滿未經撤銷停止戒治，而執行完畢等情，有臺灣彰化地方法
    院檢察署刑案資料查註錄表及臺灣高等法院被告前案紀錄表
    各一份在卷可考。被告於九十一年八月十三日強制戒治執行
    完畢釋放後，五年內再犯本件施用第一級毒品犯行，依毒品
    危害防制條例第二十三條第二項規定，自應依法論科。本件
    事證明確，被告施用第一級毒品海洛因之犯行，應堪認定。
三、核被告所為，係犯毒品危害防制條例第十條第一項之施用第
    一級毒品罪。被告為施用第一級毒品，而持有該級毒品，其
    持有之低度行為，應為施用之高度行為所吸收，不另論罪。
    又被告前因違反肅清煙毒條例案件，經臺灣高等法院臺中分
    院以八十二年度上訴字第三二四七號判處有期徒刑三年一月
    確定，嗣經送監執行，於八十四年四月二十日縮短刑期假釋
    出監付保護管束；於假釋期間，復因違反懲治盜匪條例案件
    ，經本院以八十四年度訴字第六四○號判處有期徒刑七年六
    月確定，並經撤銷假釋，與前揭殘刑接續執行，於八十九年
    五月十六日縮短刑期假釋出監付保護管束；於假釋期間，復
    因施用第一級毒品案件，經本院以九十年度訴字第一一五三
    號判處有期徒刑十一月確定，再經撤銷假釋，與前揭殘刑接
    續執行，甫於九十五年十二月二十六日縮刑期滿而執行完畢
    ，此有臺灣彰化地方法院檢察署刑案資料查註紀錄表及臺灣
    高等法院被告前案紀錄表各一份在卷可稽，其於受有期徒刑
    執行完畢後，五年以內故意再犯本件有期徒刑以上之罪，為
    累犯，應依刑法第四十七條第一項規定，加重其刑。爰審酌
    被告曾因施用毒品經送觀察、勒戒、強制戒治後，仍未能戒
    斷，再犯本案之罪，顯然未能善體國家設置觀察、勒戒、強
    制戒治機構，協助毒品施用者戒除毒癮之良法美意，及其犯
    罪之動機、目的、品行、智識程度、所生危害，暨犯罪後坦
    承犯行，態度尚屬良好等一切情狀，量處如主文所示之刑。
    又中華民國九十六年罪犯減刑條例業於九十六年七月四日公
    布，並於同月十六日施行，依該條例第二條規定，犯罪在九
    十六年四月二十四日以前者，除本條例另有規定外，應予以
    減刑，本件被告之犯罪時間在九十六年四月十四日，且被告
    所犯施用第一級毒品罪，非屬該條例第三條所列不予減刑之
    罪，爰依中華民國九十六年罪犯減刑條例第二條第一項第三
    款、第七條、第九條規定，減其宣告刑二分之一，併諭知易
    科罰金之折算標準。
四、至於公訴意旨另稱：被告自九十六年四月初某日起至同月十
    四日上午九時許該次施用前止，另有施用第一級毒品海洛因
    多次之犯行云云，而公訴人認被告涉有上開犯行，無非係以
    被告於偵查中供稱：伊自九十六年四月初開始施用毒品，用
    到被抓到的時候等語，作為主要論據。惟按被告或共犯之自
    白，不得作為有罪判決之唯一證據，仍應調查其他必要之證
    據，以察其是否與事實相符，刑事訴訟法第一百五十六條第
    二項定有明文。經查，被告此部份之供述，既無驗尿報告或
    其他證據可資佐證，按諸前揭規定，自難僅憑被告之自白，
    逕認被告自九十六年四月初某日起至同月十六日上午九時許
    該次施用前止，另有施用第一級毒品海洛因多次之犯行，要
    屬不能證明被告此部分犯罪，原應為無罪之諭知，惟公訴人
    既認此部分與前開論罪科刑部分屬集合犯之包括一罪關係，
    爰不另為無罪之諭知，附此敘明。
據上論斷，應依刑事訴訟法第二百七十三條之一第一項、第二百
九十九條第一項前段，毒品危害防制條例第十條第一項，刑法第
十一條前段、第四十七條第一項，中華民國九十六年罪犯減刑條
例第二條第一項第三款、第七條、第九條，判決如主文。
本案經檢察官蔡曉崙到庭執行職務。
中　　華　　民　　國　　96　　年　　9 　　月　　27　　日
 　               刑事第六庭    法  官  鄭舜元
以上正本證明與原本無異。
如不服本判決，應於判決送達後10日內，向本院提出上訴書狀，
上訴書狀應「敘述具體上訴理由」，並按他造當事人之人數附繕
本。「切勿逕送上級法院」。
中　　華　　民　　國　　96　　年　　9 　　月　　27　　日
                                書記官  呂雅惠
附錄：論罪科刑法條：
毒品危害防制條例第十條：
施用第一級毒品者，處六月以上五年以下有期徒刑。
施用第二級毒品者，處三年以下有期徒刑。
